臺灣苗栗地方法院刑事判決　　　　　　　　　　　　　九十一年度易字第一二九號
　　公　訴　人　臺灣苗栗地方法院檢察署檢察官
　　被　　　告　乙○○
右列被告因恐嚇等案件，經檢察官聲請以簡易判決處刑（九十年度偵字第三七九六號
），本院認不應以簡易判決處刑，改依通常程序審理，判決如左：
    主  文
乙○○損壞他人文書，足以生損害於他人，處有期徒刑參月，如易科罰金，以參佰元
折算壹日。
    事  實
一、乙○○原為丁○○所經營、設於苗栗縣銅鑼鄉○○村○○街一之一號之丁○○實
    業有限公司（下稱丁○○公司）之職員，雙方因勞資糾紛而素有嫌隙，乙○○竟
    基於恐嚇及毀損之故意，於民國八十九年十二月二日上午某時許，在上開丁○○
    公司內，對穆漢生稱：要給公司好看，並使丁○○經營之苗栗、三灣場關門等語
    ，以加害財產之事恐嚇丁○○，致丁○○心生畏懼；並撕毀其原掌管而具有文書
    性質之丁○○公司所有之庫存表，足以生損害於丁○○公司。
二、案經丁○○告訴臺灣苗栗地方法院檢察署檢察官偵查起訴。
    理  由
一、訊據被告乙○○矢口否認有何恐嚇及毀損之犯行，辯稱：伊並未出言恐嚇丁○○
    ，且其所撕毀者係其所有之個人備忘錄等語。惟查，被告乙○○對於前述恐嚇之
    事實，業於偵查中坦承不諱（參見九十年度交查字第一一七號所附件九十年四月
    四日詢問筆錄），核與告訴人丁○○於偵查中及本院審理時指述暨證人丙○○於
    偵查中及本院審理時證述情節大致相符，是被告事後翻異前詞，否認上情，要係
    卸責之詞，委無足採。次查，被告右揭毀損庫存表之事實，業據告訴人於偵查中
    及本院審理時指述綦詳，核與丙○○於臺灣苗栗地方法院檢察署九十年度偵字第
    一○二一號案件偵查中、本件偵查中及本院審理時暨甲○○於上開九十年度偵字
    第一○二一號案件偵查中、本件偵查中證述情節相符，並有照片二幀附卷可參，
    復有前開九十年度偵字第一○二一號偵卷附於本件可按；又，前開庫存表係記錄
    丁○○公司物料之庫存狀況，乃該公司藉以決定應如何進料之依據，而為重要資
    料乙節，亦據告訴人於本院審理時指述綦詳，核與證人丙○○即該公司之廠長於
    本院審理時證述情節相符。足徵該庫存表具有文書之性質無誤。是被告前揭辯解
    ，應係卸責之詞，亦無可採；此外並有公司執照、營利事業登記證、變更登記事
    項卡、勞動契約附於前開九十年度偵字第一○二一號偵卷及存證信函、檢舉書、
    苗栗縣議會與苗栗縣環境保護局函件等附卷可證。綜上所述，堪認被告確有上開
    恐嚇及毀損之犯行甚明。是本件事證已臻明確，被告犯行洵堪認定。
二、核被告所為，係犯刑法第三百零五條之恐嚇罪、同法第三百五十二條第一項之毀
    損罪。被告所犯上開二罪間，有方法、結果之牽連關係，為牽連犯，應依刑法第
    五十五條規定，從一重之毀損罪處斷。爰審酌被告犯罪之動機、目的、手段，犯
    罪所生之危害尚非重大，惟犯罪後不知悔改，態度不佳等一切情狀，量處如主文
    所示之刑，並諭知易科罰金之折算標準。
據上論斷，應依刑事訴訟法第四百五十二條、第二百九十九條第一項前段，刑法第三
百零五條、第三百五十二條第一項、第五十五條、第四十一條第一項前段，罰金罰鍰
提高標準條例第一條前段、第二條，判決如主文。
本案經檢察官黃棋安到庭執行職務。
中      華      民      國    九十一    年      五      月      七      日
                                    臺灣苗栗地方法院刑事第二庭
                                        法  官  林  燦  都
右正本證明與原本無異。
如不服本判決，應於送達後十日內向本院提出上訴狀（須附繕本），上訴於臺灣高等
法院臺中分院。
                                        書記官  陳  建  分
中      華      民      國    九十一    年      五      月      七      日
附錄論罪科刑法條
刑法第三百零五條：
以加害生命、身體、自由、名譽、財產之事，恐嚇他人致生危害於安全者，處二年以
下有期徒刑、拘役或三百元以下罰金。
刑法第三百五十二條：
毀棄、損壞他人文書或致令不堪用，足以生損害於公眾或他人者，處三年以下有期徒
刑、拘役或一萬元以下罰金。
